Manuel E. Gondra Manuscript Collection:
Calendar of the Manuel E. Gondra Manuscript Collection, The University of Texas Library, prepared by Carlos Eduardo Castañeda, University of Texas, and Jack Autrey Dabbs, AM College of Texas. México: Editorial Jus, 1952.
- Eighteenth Century Documents (1778-1799)
  - 1885 González y Escobar, Juan Francisco Amansio. [Carta a Antonio de la Peña.] Emboscada, March 29, 1790. 2 l. 22 × 32 cm. f. 43v-45. Modern copy from Archivo Nacional, Vol. 3420. (Box [MG 546bi])
    Conclusion of peace with Machicuis, Lenguas, and Enimagás.
  - 1886 Alós, Joaquín. [Carta al Virrey Nicolás de Arredondo sobre el comercio con la Provincia del Perú y conversión de los indios del Chaco.] Asunción, April 8, 1790. 21 l. 17 × 23 cm. Modern copy from AGI 124-1-3. (Box [MG 1121])
    River navigation at Santiago de Guadalcázar; travel on Río Bermejo and Pilcomayo; smallpox among Lenguas Indians; care of sick by Amansio y Asencio Flecha; extinction of the Guaicurús; cruelty of the Enimagás; peacefulness of the Guentieses, Chumipils, and Vilelas; character of the Chiriguanos.
  - 1887 _____. [Extracto de carta de Joaquín de Alós al Virrey Nicolás de Arredondo sobre el comercio de varias jurisdicciones con las provincias del Perú.] Asunción, April 8, 1790. 8 l. 17 × 23 cm. Modern copy from AGI 124-1-3. (Box [MG 2062])
  - 1888 _____. Indice grãl. de lo que contienen dos cajones que remite... el Governador al Exmo. Señor Don Antonio Porlier,...con varias curiosidades. Asunción, April 8, 1790. 2 l. 17 × 23 cm. f. 2-3. Modern copy from AGI 122-5-1. (Box [MG 821b])
  - 1889 _____. [Carta a Antonio Porlier informando haber remitido algunas curiosidades del Paraguay.] Asunción, April 8, 1790. 1 l. 17 × 23 cm. f. 1. Modern copy from AGI 122-5-1. (Box [MG 821a])
    Previous shipment via Francisco de Paula Sanz.
  - 1890 Biedma, Francisco de. [Carta a S. M. comunicando lo acaecido entre los indios y españoles.] Cochabamba, April 30, 1790. 8 l. 17 × 23 cm. Modern copy from AGI 110-1-7-D. (Box [MG 1234])
    Petition for approval of a new fort; towns reduced by Francisco del Pilar among Chiriguanos; native opposition to engineering expedition of José Buceta; geographical and historical description of nineteen towns; campaign of Tomás de Lero, battle at Saypurú; precautions of Juan José de Vértiz; work of the Intendent Ignacio Fernández.
  - 1891 _____. [Carta a Antonio Porlier en que pide aprobación de un Fuerte erigido en el pueblo de Saypurú con la denominación de San Carlos.] Cochabamba, May 1, 1790. 2 l. 17 × 23 cm. Modern copy from AGI 110-1-7-D. (Box [MG 1232])
  - 1892 González y Escobar, Juan Francisco Amansio. [Carta a Joaquín de Alós.] Peñón, May 9, 1790. 1 l. 22 × 32 cm. f. 39. Modern copy from Archivo Nacional, Vol. 3420. (Box [MG 546bb])
    Report uprising of Enimagás against the Lenguas and Tobas.
  - 1893 Arredondo, Nicolás. [Carta a Fray Antonio Valdez en que pídese confirmación para Juan de Machaín del empleo de Capitán del Puerto de Asunción.] Buenos Aires, May 10, 1790. 2 l. 17 × 23 cm. Modern copy from AGI 122-7-12-G. (Box [MG 857])
  - 1894 Alós, Joaquín. [Carta a S. M. en que pide se les conceda la gracia de elegir como antes en cada un año dos alcaldes ordinarios.] Asunción, May 13, 1790. 2 l. 17 × 23 cm. f. 4-5. Modern copy from AGI 124-1-20-C. (Box [MG 1096c])
  - 1895 Sánchez, Antonio. [Carta a Antonio Porlier en que suplica la gracia de trasladarse a otra iglesia.] Asunción, May 13, 1790. 2 l. 17 × 23 cm. f. 3-4. Modern copy from AGI 124-1-20-B. (Box [MG 1095b])
    Fiestas celebrating accession of Charles IV.
  - 1896 _____. [Carta a S. M. que pide traslado a otra iglesia en virtud de hallarse enfermo.] Asunción, May 13, 1790. 2 l. 17 × 23 cm. f. 1-2. Modern copy from AGI 124-1-20-B. (Box [MG 1095a])
  - 1897 _____. [Relación de las fiestas celebradas en Asunción con motivo de la jura de S. M. Carlos IV.] Asunción? May 13, 1790? 3 l. 17 × 23 cm. f. 5-7. Modern copy from AGI 124-1-20-B. (Box [MG 1095c])
  - 1898 ASUNCIÓN, CABILDO DE. [Memorial a S. M. en que da cuenta de las fiestas verificadas con motivo de la exaltación de Carlos IV al trono.] May 17, 1790. 6 l. 17 × 23 cm. f. 5-10. Modern copy from AGI 123-6-29-A, with two typewritten copies, each 4 p. 21.5 × 32 cm. (Box [MG 332c])
    Signed: Miguel López Zarco, Rafael Tullo, Fermín de Arredondo y Lobatón, Fernando Antonio de la Mora, José Joaquín Baldovinos, Pedro José Calcena y Echevarría, Francisco Olegario de la Mora, Roque Recalde, Juan Tomás de Yegros, Juan Antonio Caballero, and Antonio Vigil.
  - 1899 González y Escobar, Juan Francisco Amansio. [Carta al Gobernador Joaquín de Alós.] Asunción, June 10, 1790. 2 l. 22 × 32 cm. f. 70v-71. Modern copy from Archivo Nacional, Vol. 3421. (Box [MG 546bw])
    War customs of the Tobas; hunting expedition of the Machicuis.
  - 1900 Alós, Joaquín. Relacion del tiempo experimentado en los seis primeros meses de este año y demas particularidades.... Asunción, June 30, 1790. 4 l. 17 × 23 cm. Modern copy from AGI 122-7-12-D. (Box [MG 856])
    Production of tobacco, corn, manioc, potatoes, batatas, cotton, rice, sugar cane and tea in Asunción, Curuguatí, Espíritu Santo, Concepción, Ñembucú, Remolinos, and Misiones.
  - 1901 ASUNCIÓN, CABILDO DE. [Carta a S. M. dando noticia de las fiestas celebradas en su jura.] July 12, 1790. 2 l. 17 × 23 cm. f. 3-4. Modern copy from AGI 123-6-20-A, with two typewritten copies, each 2 p. 21.5 × 32 cm. (Box [MG 332b])
    Signed: Miguel López Zarco, Rafael Tullo, Fernando Antonio de la Mora, José Joaquín Baldovinos, Pedro José Calcena y Echevarría, Francisco Olegario de la Mora, Juan Bautista de Gorri y Cabrera, Roque Recalde, and Antonio Vigil.
  - 1902 Alós, Joaquín. [Carta a S. M. en que cuenta las fiestas solemnes con que se ha celebrado la jura del real nombre.] Asunción (?) 1790 (?). 2 l. 17 × 23 cm. f. 1-2. Modern copy from AGI 123-6-20-A, with two typewritten copies, each 1 p. 21.5 × 32 cm. (Box [MG 332a])
  - 1903 González y Escobar, Juan Francisco Amansio. [Carta al Gobernador Intendente, Joaquín de Alós y Brú.] Emboscada, August 18, 1790. 3 l. 22 × 32 cm. f. 68v-70. Modern copy from Archivo Nacional, Vol. 3421. (Box [MG 546bv])
    Theft of horses; fruitless pursuit of Indians; indecision as to policy.
  - 1904 Boneo, Martín. [Carta a Antonio José Pintos de Figueredo, comandante del presidio de Coimbra, requiriéndole no estorbar la navegación de este río.] Río Paraguay, September 9, 1790. 2 l. 17 × 23 cm. f. 1-2. Modern copy from unnamed source. (Box [MG 1739a])
  - 1905 Pintos, Antonio José de. [Carta a Martín Boneo relativa a la navegación del Río Paraguay.] Real Presidio, September 9, 1790. 2 l. 17 × 23 cm. f. 3-4. Modern copy from unnamed source. (Box [MG 1739b])
  - 1906 González y Escobar, Juan Francisco Amansio. [Carta a Joaquín de Alós y Brú.] Asunción, September 11, 1790. 2 l. 22 × 32 cm. f. 71v-72. Modern copy from Archivo Nacional, Vol. 3421. (Box [MG 546bx])
    Request for annual 600 pesos overdue; transfer of royal tribute to Buenos Aires.
  - 1907 Boneo, Martín. [Carta a José Antonio Pintos de Figueredo informando sobre las inconveniencias de conferenciar en el lugar señalado.] Río Paraguay, September 11, 1790. 2 l. 17 × 23 cm. f. 5-6. Modern copy from unnamed source. (Box [MG 1739c])
  - 1908 Pintos de Figueredo, José Antonio. [Carta a Martín Boneo reiterando el tenor de sus órdenes relativas a la navegación del Río Paraguay.] September 11, 1790. 1 l. 17 × 23 cm. f. 7. Modern copy from unnamed source. (Box [MG 1739d])
    Portuguese town of Alburquerque.
  - 1909 Boneo, Martín. [Carta a José Antonio Pintos de Figueredo que incluye la del gobernador del Paraguay que ordena que los portugueses evacúen la tierras españolas al oeste del Río Paraguay.] Río Paraguay, September 11, 1790. 6 l. 17 × 23 cm. f. 1-6. Modern copy from Archivo Histórico Nacional de Madrid, Legajo 4500. (Box [MG 1719a])
    The letter of Governor Alós is dated June 17, 1790.
  - 1910 Pintos de Figueredo, José Antonio. [Carta a Martín Boneo en contestación a evacuación de portugueses de la banda occidental del Río Paraguay.] Real Presidio, September 11, 1790. 2 l. 17 × 23 cm. f. 7-8. Modern copy from Archivo Histórico Nacional de Madrid, Legajo 4500. (Box [MG 1719b])
  - 1911 Alós, Joaquín de. [Carta a Antonio José Pintos sobre Tratados Preliminares de primero de Octubre de 1777 celebrados entre las dos Coronas.] Real Presidio, September 11, 1790. 3 l. 17 × 23 cm. f. 9-11. Modern copy from Archivo Histórico Nacional de Madrid, Legajo 4500. (Box [MG 1719c])
    Obedience of Portuguese to terms of the treaty required.
  - 1912 Pintos de Figueredo, José Antonio. [Carta a Joaquín de Alós que contesta pedido de desalojo de ese fuerte diciendo que consultará con sus jefes.] Nueva Coimbra, September 11, 1790. 3 l. 17 × 23 cm. Modern copy from unnamed source. (Box [MG 1737])
  - 1913 CONSEJO DE INDIAS? [Carta al virrey de Buenos Aires pidiendo que informe sobre la solicitud del cabildo de Asunción suplicando las elecciones anuales de alcaldes ordinarios.] Madrid, September 15, 1790. 1 l. 17 × 23 cm. f. 8. Modern copy from AGI 124-1-20-C. (Box [MG 1096e])
  - 1914 Arias Hidalgo, José Antonio. [Carta a S. M. en que solicita protección en vista de su pobreza y servicios prestados a la Corona.] Buenos Aires, September 16, 1790. 9 l. 17 × 23 cm. f. 5-13. Modern copy from AGI 124-1-20-E. (Box [MG 1094b])
    Expeditions of Francisco Gavino Arias; role of Lorenzo Suárez de Cantillana, Jaime Nadal y Cevarda; invasion and conquest of the Chaco; conversion of the Toba, Mocoví, Mataguaya, Churipí, Mahala (Malvala?), and Signipé; opening of a road to Salta and Perú, baptisms in San Bernardo de Vértiz and Santiago de la Congayé; routes via Salta and along the Río Bermejo and via Macomita; praise of Viceroy Vértiz; labors of Arcediano Suárez.
    Printed: MA IV, 82-89.
  - 1915 ASUNCIÓN, CABILDO DE. [Carta a S. M. sobre la quema de los autos en contra de los jesuítas.] September 26, 1790. 3 l. 17 × 23 cm. f. 3-5. Modern copy from AGI 76-2-7, with two typewritten copies, each 2 p. 21.5 × 32 cm. (Box [MG 433b])
  - 1916 González y Escobar, Juan Francisco Amansio. [Carta al Gobernador Alós.] September 30, 1790? 1 l. 22 × 32 cm. f. 73. Modern copy from Archivo Nacional, Vol. 3425. (Box [MG 546by])
    Request for reinforcements; ruse of Indians to capture horses.
  - 1917 Suárez de Cantillana, Lorenzo. [Carta del obispo del Paraguay en que informa a S. M.sobre la conveniencia de reducción de los indios infieles del Gran Chaco.] Córdoba del Tucumán, October 16, 1793. 16 l. 17 × 23 cm. Modern copy from AGI 124-1-3. (Box [MG 1126])
    Geography of Chaco written by Antonio Machoni, S. J.; report of José Antonio Arias [Hidalgo]; intendency of Paraguay; jurisdiction over Santa Cruz, Chichas, Charcas, Tarija, Río de la Plata, and Paraguay; Córdoba del Tucumán, reductions of Mataguaya, Churipís, Signipís, Pasaina, Vilela, Malvalá, Atalala, Toba, and Mocoví Indians at San Bernardo de Vértiz and Santiago de la Cangayé; administration of Francisco Gavino de Arias, Juan José de Vértiz, Joaquín de Alós, Melo de Portugal, Marqués de Loreto, and Nicolás de Arredondo; conquest of the Payaguás.
    Printed: MA IV, 90-102.
  - 1918 Boneo, Martín. Carta de 13 de noviembre de 1790... á Don José Varela y Ulloa sobre la expedicion... al Norte del Rio Paraguay para reconocer los establecimientos portugueses. Asunción, November 13, 1790. 8 l. 17 × 22 cm. Modern copy from unnamed source. Worm-eaten. (Box [MG 1740])
    Félix de Azara; Joaquín de Alós; trip up the river; use of Ignacio Paros as pilot.
  - 1919 CONSEJO DE INDIAS? [Carta al virrey de Buenos Aires dando resumen de una carta de Francisco Viedma sobre relaciones con indios infieles en el Alto Perú.] San Lorenzo, November 22, 1790. 4 l. 17 × 23 cm. Modern copy from AGI 110-1-7-D. (Box [MG 1048])
    Reestablishment of fort at Saypurú; activities of Juan José de Vértiz, Tomás de Leso, José Buceta, Francisco de Paula Sanz, and José Ayarza.
  - 1920 Parra, Manuel. [Carta en que pide al Gobernador Viedma, se solicite una misión de 50 o 60 misioneros para las necesidades que se especifican en la nota.] Colegio de Nuestra Señora de los Ángeles de Tarija, November 25, 1790. 3 l. 17 × 23 cm. Modern copy from AGI 123-1-13. (Box [MG 1527])
    Missions for the Pampas de Chiriguanos.
  - 1921 NOTICIA QUE HAN PARTICIPADO POR CARTA FECHA 10 dE OCTUBRE... Á UN INDIVIDUO... DE... BUENOS AIRES,.... November, 1790? 3 l. 17 × 23 cm. Modern copy from unnamed source. (Box [MG 1738])
    Expedition of Martín Boneo; establishment of Portuguese at Coimbra and Albuquerque and near Pueblo de Chiquitos and Santo Corazón de Jesús; work in Cuyabá mines.
  - 1922 LIMA, CONSULADO DE. Informe del Real Tribunal del Consulado de Lima sobre el Comercio del Virreynato del Perú, dado en virtud de Real Orden de 8 de Octubre de 1788, fecho en Lima á 22 de Diciembre de 1790. 3 l. Modern copy from AGI 110-1-16. (Box [MG 1047])
    Commerce with adjacent provinces.
  - 1923 Velasco, Luis de. [Carta del obispo del Paraguay a S. M. sobre asuntos de culto.] Asunción, _____? 16, 1790. 10 l. 17 × 23 cm. Modern copy from AGI 123-6-21-C, with two typewritten copies, each 6 p. 21.5 × 32 cm. (Box [MG 152])
    Promotion of Manuel Antonio de la Torre; teaching of Guaranís; authority for marriage; erection of rural churches.
  - 1924 Boneo, Martín de. [Informe a Joaquín Alós sobre el resultado de su misión a desalojar a los portugueses de Coimbra.] Asunción, 1790. 49 l. 17 × 23 cm. Modern copy from unnamed source. (Box [MG 1736])
    Pages 16-49 badly damaged by worms.
    Printed: CTA XI, 328-340.
  - 1925 Córdoba, Rafael de. [Apuntes sobre los manuscritos que estaban en la biblioteca del Colegio de Buenos Aires.] 1790 (?) 2 l. 23 × 33.5 cm. Modern copy from the fifth document of Vol. 4, “Perú, Chile, y Buenos Aires,” Dirección de Hidrografía, Madrid, 1901 (Box [MG 1941])
    Description of some lost MSS including works of Fernando de Magallanes, Domingo Irala, Nicolás del Techo, Juan de Montenegro, Matías Strobel, José Cardiel, Joaquín de Olivares, José Labrador, Pedro de Oña, Pedro Combés (history of Mindanao Island), Francisco Colín, and Padre Salvatierra.
  - 1926 Barzola, Mariano de la Paz. [Carta en que solicita sínodo para Fray Antonio Bogarín.] 1790? 3 l. 17 × 23 cm. f. 1-3. Modern copy from AGI 123-7-25. B, with two typewritten copies, each 2 p. 21.5 × 32 cm. (Box [MG 334a])
  - 1927 Pino, Joaquín del. [Carta del Presidente de Charcas a Pedro López de Lerena sobre la modificación de la división territorial de las intendencias del Alto Perú.] La Plata, January 15, 1791. 4 l. 17 × 23 cm. f. 1-4. Modern copy from AGI 124-3-22. (Box [MG 1103a])
    Administration of Vicente Gálvez in Charcas; boundaries of Potosí.
  - 1928 Arredondo, Nicolás de. [Carta al Conde de Casa Valencia dando noticia del cumplimiento a la orden de 20 de julio de 1789 acerca de las maderas que produce el virreynato.] Buenos Aires, January 30, 1791. 3 l. 17 × 23 cm. f. 1-3. Modern copy from AGI 145-7-25-A. (Box [MG 1476a])
    Shipment to Spain of samples from Salta, Córdoba, and Paraguay.
  - 1929 González y Escobar, Juan Francisco Amansio. [Carta a Joaquín de Alós.] Peñón, March 25, 1791? 1 l. 22 × 32 cm. f. 41. Modern copy from Archivo Nacional, Vol. 3420. (Box [MG 546bf])
    Reception of peace embassies from Tobas and Pitilagas.
  - 1930 Arredondo, Nicolás de. [Carta a Antonio Porlier comunicando haber dispuesto que se agregue testimonio al expediente que trata de las reducciones Chiriguanos.]. Buenos Aires, March 26, 1791. 1 l. 17 × 23 cm. Modern copy from AGI 110-1-7-D. (Box [MG 1233])
  - 1931 González y Escobar, Juan Francisco Amansio. [Carta a José del Casal y Sanabria.] Emboscada, March 30, 1791. 1 l. 22 × 32 cm. f. 40. Modern copy from Archivo Nacional, Vol. 3420. (Box [MG 546bd])
    Failure of supplies and arms to arrive.
  - 1932 Arredondo, Nicolás de. [Carta a Antonio Porlier sobre la solicitud del Cabildo de Asunción dirigida a elegir anualmente dos alcaldes ordinarios.] Buenos Aires, May 29, 1791. 2 l. 17 × 23 cm. f. 6-7. Modern copy from AGI 124-1-20-C. (Box [MG 1096d])
  - 1933 Carlos IV. [Real Cédula sobre gobierno de las iglesias rurales, villas, y demás poblaciones, y establecimientos de la banda oriental del Río, y doctrina de los guaranís.] Aranjuez, June 28, 1791. 5 l. 17 × 23 cm. Modern copy from AGI 123-6-21-B, with two typewritten copies, each 4 p. 21.5 × 32 cm. (Box [MG 1911])
  - 1934 Alburquerque de Melo Pereyra y Cáceres, Juan de. Carta del General de Matogroso al Virrey de Buenos Aires, [Arredondo] fecha 10 de julio de 1791, sobre limites de España y Portugal. Villa Bella, July 10, 1791. 17 l. 17 × 23 cm. Modern copy from Papeles de Estado, Leg. 3389, Doc. 26. (Box [MG 1756])
    Commission of Antonio Álvarez de Sotomayor; resistence to Martín Boneo; regulation of river navigation; establishment of forts on frontier; trouble with Payaguás and Cavalleros Indians.
  - 1935 _____. [Extracto de una carta al Virrey de Buenos Aires Nicolás de Arredondo sobre resistencia que hicieron los comandantes de Nueva Coimbra y Alburquerque.] Villa Bella, July 10, 1791. 2 l. 17 × 23 cm. f. 1-2. Modern copy from unnamed source. (Box [MG 2067a])
    Navigation of the Jaurú and Ipané.
  - 1936 Suárez de Cantillana, Lorenzo. [Carta del Dean de Córdoba del Tucumán informando sobre la necesidad de reducción de los indios payaguás.] Buenos Aires, July 12, 1791. 6 l. 17 × 23 cm. f. 1-6. Modern copy from AGI 123-7-17-F, with two typewritten copies, each 3 p. 21.5 × 32 cm. (Box [MG 323a])
    Work of Pedro Melo de Portugal; trade with the Toba and Mocoví Indians.
  - 1937 Alós, Joaquín. [Carta a Antonio Porlier sobre la reducción de los indios de los montes.] Asunción, July 13, 1791. 11 l. 17 × 23 cm. Modern copy from AGI 124-2-1. (Box [MG 1098])
    Customs and temperament of the Indians.
  - 1938 _____. [Carta a Silvestre Collar y Castro sobre la fuga de dos canónigos de esta Santa Iglesia.] Asunción, July 19, 1791. 1 l. 17 × 23 cm. f. 9. Modern copy from AGI 123-7-1-A, with two typewritten copies, each 1 p. 21.5 × 32 cm. (Box [MG 444e])
    Antonio Sánchez and Bernardo Arroquia de Osés.
  - 1939 _____. [Carta a S. M. sobre la fuga del Dean Antonio Sánchez y Juan Bernardo Arroquia de Osés.] Asunción, July 19, 1791. 2 l. 17 × 23 cm. f. 7-8. Modern copy from AGI 123-7-1-A, with two typewritten copies, each 2 p. 21.5 × 32 cm. (Box [MG 444d])
  - 1940 Velasco, Luis de. [Carta del Obispo del Paraguay a Silvestre Collar.] Asunción, July 19, 1791. 2 l. 17 × 23 cm. f. 5-6. Modern copy from AGI 123-7-1-A, with two typewritten copies, each 1 p. 21.5 × 32 cm. (Box [MG 444c])
    Excesses of Juan Bernardo de Arroquia de Osés.
  - 1941 _____. Carta del Obispo del Paraguay a S. M. sobre fuga del canónigo Juan Bernardo de Arroquia de Osés.] Asunción, July 19, 1791. 3 l. 17 × 23 cm. f. 1-3. Modern copy from AGI 123-7-1-A, with two typewritten copies, each 2 p. 21.5 × 32 cm. (Box [MG 444a])
  - 1942 _____. [Carta del obispo del Paraguay y a Antonio Porlier sobre las reducciones de indios monteses.] Asunción, July 19, 1791. 5 l. 17 × 23 cm. Modern copy from AGI 124-2-1. (Box [MG 1099])
    Efforts of Joaquín Alós; work of Andrés Salinas; conversion of Indians.
  - 1943 CONSEJO DE INDIAS? [Resolución que informe el Virrey de Buenos Aires sobre lo pedido por el Presidente de Charcas relativo a modificación de división territorial en el alto Perú.] Madrid? July 24, 1791. 2 l. 17 × 23 cm. f. 4v-5. Modern copy from AGI 124-3-22. (Box [MG 1103b])
  - 1944 Usós, Lorenzo de. [Dictamen para la Contaduría General sobre la consulta hecha por Cañete respecto a las relaciones que deben existir entre el Asesor Letrado y el Intendente Gobernador.] Madrid, July 24, 1791. 5 l. 17 × 23 cm. Modern copy from AGI 122-3-21-C. (Box [MG 1832])
    Differences of Vicente de Cañete and the Viceroy of Buenos Aires; utility of common courts.
  - 1945 Carlos IV. [Carta al Virrey de Buenos Aires ordenando que informe sobre la petición de Joaquín del Pino relativa a modificación de las jurisdicciones del Alto Perú.] Madrid, July 26, 1791. 1 l. 17 × 23 cm. f. 6. Modern copy from AGI 124-3-22. (Box [MG 1103c])
  - 1946 Alburquerque de Melo Pereyra y Cáceres, Juan de. [Carta patente sobre haber jurado los Indios Guaicurús o Cavalleros perpetua paz y amistad con los Portugueses, los jefes Juan Queivra de Alburquerque y Paulo Joaquín José Ferreyra protestaron obediencia a Portugal.] Villa Bella de Mato Grosso, July 29, 1791. 3 l. 17 × 23 cm. f. 2v-4. Modern copy from AGI, Papeles de Est. Aud. Bs. As. Leg. 4, No. 15. (Box [MG 1122b])
  - 1947 D'ALBURQUERQUE DE MELO PEREIRA E CÁCERES, JOAO. Patente expedida por el gobernador de Matogroso en 29 de julio de 1791, á los indios guanazues como testimonio de la paz con ellos celebrada. Villa Bella de Mato Grosso, July 29, 1791? 5 l. 17 × 23 cm. f. 1-5. Modern copy from unnamed source. (Box [MG 1744a])
  - 1948 González y Escobar, Juan Francisco Amansio. [Carta a Joaquín de Alós.] Emboscada, August 24, 1791. 2 l. 22 × 32 cm. f. 36v-37. Modern copy from Archivo Nacional. Vol. 3420. (Box [MG 546ay])
    Peace with Enimagás and their settlement near Quarepotí; need for supplies.
  - 1949 _____. [Carta al capitán Blas de Agüero.] Emboscada, October 9, 1791. 2 l. 22 × 32 cm. f. 37v-38. Modern copy from Archivo Nacional, Vol. 3420. (Box [MG 546az])
    Mulatto woman request for help for husband.
  - 1950 _____. [Carta a Joaquín de Alós.] Emboscada, October 10, 1791. 1 l. 22 × 32 cm. f. 38. Modern copy from Archivo Nacional, Vol. 3420. (Box [MG 546ba])
    Request of Ramona Ovelar to accompany sick husband to Presidio de Arecutacuá.
  - 1951 Arroquia de Osés, Juan Bernardo. [Carta a destinatario desconocido refutando los cargos levantados por el Gobernador y el Obispo del Paraguay.] San Lorenzo, October 19, 1791. 20 l. 17 × 23 cm. Modern copy from AGI 123-7-1-C, with two typewritten copies, each 10 p. 21.5 × 32 cm. (Box [MG 333])
    Trouble between Bishop and Bernardo de Argaña.
  - 1952 Arredondo, Nicolás de. [Carta al Conde de Lerena sobre abonar gastos ocasionados de dos chalupas para vigilancia fluvial para evitar contrabandos.] Buenos Aires, December 8, 1791. 4 l. 17 × 23 cm. Modern copy from AGI 122-7-15-A. (Box [MG 858])
  - 1953 _____. Oficio al Governador Intendente del Paraguay, inquiriendo la pertenencia del Itapucú. Buenos Aires, December 18, 1791. 4 l. 17 × 23 cm. f. 16-19. Modern copy from unnamed source. (Box [MG 1748d])
  - 1954 González y Escobar, Juan Francisco Amansio. [Carta a Lorenzo de Gaona.] December 20, 1791. 2 l. 22 × 32 cm. f. 40v-41. Modern copy from Archivo Nacional Vol. 3420. (Box [MG 546be])
    Need for repairs on house at Emboscada.
  - 1955 ASUNCIÓN, CABILDO DE. Oficio... dando las gracias por la Real Orden para erigir presidios en el Poniente,... 18 de enero de 1792. 21 l. 17 × 23 cm. f. 5-25. Modern copy from unnamed source. (Box [MG 1749b])
    Plans for civic improvements. Signed: José Díaz de Bedoya, Fermín de Arredondo y Lobatón, Bernardo de Ayarsa, Severino Acosta, Manuel Antonio Coene, José Antonio de Balderrain, Pablo José Benítez, Juan Antonio Mart Vasela, and José Castelví.
  - 1956 Alós, Joaquín. Oficio del Governador Intendente del Paraguay en que expone los fundamentos por que considera pertenecer á España el verdadero Itapucú. Asunción, January 19, 1792. 22 l. 17 × 23 cm. f. 20-41. Modern copy from unnamed source. (Box [MG 1748e])
    Topography of area; description of towns.
  - 1957 CÁMARA REAL. [Carta al gobernador del Paraguay acusando recibo de su carta de 19 de julio de 1791.] Madrid, February 1, 1792. 1 l. 17 × 23 cm. f. 4. Modern copy from AGI 123-7-1-A, with two typewritten copies, each 1 p. 21.5 × 32 cm. (Box [MG 444b])
    Flight of Antonio Sánchez and Juan Bernardo Arroquia de Osés.